【裁判字號】    95,台抗,168
【裁判日期】    950421
【裁判案由】    強盜等罪
【裁判全文】
最高法院刑事裁定              九十五年度台抗字第一六八號
    抗  告  人  甲○○
上列抗告人因自訴乙○○等強盜等罪案件，不服台灣高等法院台
南分院中華民國九十四年六月九日駁回其第三審上訴之裁定（八
十九年度上訴字第二九八號），提起抗告，本院裁定如下：
    主  文
原裁定關於乙○○、丙○○、丁○○、戊○○及己○○部分均撤
銷。
其他抗告駁回。
    理  由
本件原裁定以本件被告應受送達人皆為旅外國人、外籍人士，無
法從中文確實瞭解訴訟文書內容，易致誤會，故抗告人甲○○應
將其於民國八十九年八月三日、九十二年三月二十五日分別提出
之上訴理由及閱卷聲請狀、刑事抗告及上訴狀等訴訟文書譯成英
文，同時依被送達人數製作繕本，以便函請外交部送達。經原審
於九十三年八月五日裁定命抗告人補正，並已於九十三年十二月
二十日公示送達公告，抗告人迄未依裁定補正。因認抗告人之上
訴不合法律程式，依刑事訴訟法第三百八十四條駁回其上訴，固
非無見。惟按刑事訴訟法第三百八十二條第二項準用同法第三百
五十條第二項規定，上訴理由書，應按他造當事人之人數，提出
繕本。又法院組織法第九十九條規定，訴訟文書應用中國文字。
但有參考之必要時，應附記所用之方言或外國語文。是法院如依
個案具體情形認為有參考之必要時，自得命上訴人將其上訴理由
書翻譯成外國語文，並按他造當事人之人數，提出繕本，藉以平
衡兼顧雙方當事人權益之保護。本件抗告人不服原審於八十九年
五月二十二日以八十九年度上訴字第二九八號駁回其上訴之判決
，提起上訴，於八十九年八月三日、九十二年三月二十五日分別
提出上訴理由及閱卷聲請狀、刑事抗告及上訴狀，原審認為抗告
人對外國人之訴訟文書，基於參考之必要，應翻譯成英文，乃於
九十三年八月五日裁定命抗告人應將上開訴訟文書譯成英文，同
時依被送達人數製作繕本，以便函請外交部送達，並已於九十三
年十二月二十日公示送達公告，乃抗告人未依裁定補正，而裁定
駁回其上訴。查抗告人因不服原審駁回其第二審上訴之判決，而
對乙○○等人提起第三審上訴，其中乙○○、丙○○、丁○○、
戊○○及己○○等五位被告之送達處所俱在本國，原審卻一併裁
定命抗告人補正上開訴訟文書之英文譯本以送達乙○○等五人，
顯無必要。乃抗告人未依裁定補正，原審一併裁定駁回其此部分
之上訴，顯非妥適。抗告意旨執此指摘，非無理由，應由本院將
原裁定關於被告乙○○、丙○○、丁○○、戊○○及己○○等部
分撤銷，以期適法。至於本件原審命抗告人補正對被告 Baker &
McKenzie等外國人之訴訟文書翻譯成英文部分，依上揭說明，自
屬合法，抗告人未依裁定意旨補正，原審因而裁定駁回其此部分
之上訴，經核於法並無違誤。抗告意旨任意指摘原裁定此部分不
當，非有理由，應予駁回。
據上論結，應依刑事訴訟法第四百十二條、第四百十三條前段，
裁定如主文。
中    華    民    國  九十五  年    四    月  二十一  日
                      最高法院刑事第十庭
                          審判長法官  洪  清  江
                                法官  石  木  欽
                                法官  李  伯  道
                                法官  林  勤  純
                                法官  陳  晴  教
      本件正本證明與原本無異
                                      書  記  官
中    華    民    國  九十五  年    四    月  二十八  日
                                                      Ｖ


司法院資訊處製作；財團法人民間司法改革基金會備份。
